臺灣苗栗地方法院刑事判決
111年度訴字第304號
公  訴  人  臺灣苗栗地方檢察署檢察官
被      告  王智傑


上列被告因違反廢棄物清理法案件，經檢察官提起公訴（111年
度偵字第1998號），因被告於本院準備程序中，就被訴之事實為
有罪之陳述，經本院告知簡式審判程序意旨，並聽取當事人之意
見後，本院合議庭裁定改依簡式審判程序審理，判決如下：
    主    文
甲○○犯廢棄物清理法第四十六條第四款之未領有廢棄物清除許可
文件，從事廢棄物清除罪，處有期徒刑陸月，如易科罰金，以新
臺幣壹仟元折算壹日。
    犯罪事實
一、甲○○明知未依規定領有廢棄物清除許可文件，不得從事廢
    棄物清除，竟基於未領有廢棄物清除許可文件而清除廢棄物
    之犯意，於民國110年11月2日18時26分許，駕駛車牌號碼00
    0-0000號自用小貨車，將自房屋裝潢、改建工地所承載之含
    有木板條、塑膠、紙屑、廢棄磚、瓦、水泥塊，屬一般事業
    廢棄物之營建混合物（共計8包白色太空包），載運至苗栗
    縣○○鄉○○段0000地號土地棄置。嗣為警會同苗栗縣政府環境
    保護局稽查員共同查獲。
二、案經苗栗縣警察局頭份分局報告臺灣苗栗地方檢察署檢察官
    偵查起訴。
    理    由
壹、證據能力之說明
　　本件被告甲○○所犯非死刑、無期徒刑或最輕本刑有期徒刑三
    年以上之罪，亦非高等法院管轄第一審案件，且於準備程序
    進行中，被告先就被訴事實為有罪之陳述，經告以簡式審判
    程序之旨，並聽取當事人之意見後，本院依刑事訴訟法第27
    3條之1第1項之規定，裁定由受命法官獨任進行簡式審判程
    序，是本件之證據調查，依刑事訴訟法第273條之2規定，不
    受同法第159條第1項、第161條之2、第161條之3、第163條
    之1及第164條至第170條規定之限制，合先敘明。
貳、實體方面
一、上開犯罪事實，訊據被告於警詢、偵查、本院準備程序及審
    理中均坦承不諱，核與證人黃賢偉、陳憲滸於警詢時證述之
    情節相符（見偵卷第33至53頁），並有苗栗縣政府環境保護
    局稽查紀錄、現場照片、監視器錄影畫面翻拍照片、位置圖
    、車輛詳細資料報表在卷可考（見偵卷第63至87頁），足認
    被告之任意性自白與事實相符，堪以採信。故本案事證明確
    ，被告犯行洵堪認定，應予依法論科。
二、論罪科刑：
  ㈠核被告所為，係犯廢棄物清理法第46條第4款之未依規定領有
    廢棄物清除許可文件，從事廢棄物清除罪。
  ㈡按刑事審判旨在實現刑罰權之分配的正義，故法院對有罪被
    告之科刑，應符合罪刑相當之原則，使輕重得宜，罰當其罪
    ，以契合社會之法律感情，此所以刑法第57條明定科刑時應
    審酌一切情狀，尤應注意該條所列10款事項以為科刑輕重之
    標準，並於同法第59條賦予法院以裁量權，如認「犯罪之情
    狀可憫恕，認科以最低度刑仍嫌過重者，得酌量減輕其刑」
    ，俾使法院就個案之量刑，能斟酌至當。而刑法第59條規定
    所謂「犯罪之情狀」，應審酌其犯罪有無可憫恕之事由，即
    有無特殊之原因與環境，在客觀上足以引起一般同情，以及
    宣告法定低度刑，是否猶嫌過重等，以為判斷（最高法院45
    年度台上字第1165號、51年度台上字第899號判決意旨參照
    ）。查被告所棄置者為一般事業廢棄物，均為具有相當重量
    的固體（見偵卷第67頁之廢棄物照片），不致隨風散布於空
    中，亦不會滲入土壤內，且無證據顯示具有毒性、危險性，
    或屬足以影響人體健康或污染環境之有害事業廢棄物，對環
    境、生態及社會大眾健康之尚未造成難以彌補之鉅大危害，
    所造成之社會整體危害程度亦較輕微，與任意棄置有害事業
    廢棄物致污染環境之行為態樣、惡性，尚屬輕重有別。且被
    告事後已自行將棄置之廢棄物從土地上清除等節，亦有被告
    提出之照片附卷可考（見本院卷第41、43頁），是被告犯後
    已能正視己過，並且實際彌補可能造成之損害；復衡量被告
    自承係因向他人借用車輛，方任意棄置該車輛上原本承載之
    廢棄物（見偵卷第25頁），與收取報酬而違法從事廢棄物清
    除行業以營利之慣犯相比，犯罪情節顯較輕微，因認被告所
    犯倘處以最低刑度即有期徒刑1年，猶嫌過重，有情輕法重
    而足堪憫恕之情狀，爰依刑法第59條之規定酌量減輕其刑，
    以達罪刑相當之刑法處罰目的。
  ㈢爰以行為人之責任為基礎，審酌被告未經許可而清除一般事
    業廢棄物，並將該等廢棄物恣意傾倒於他人土地，所為實已
    造成自然環境之損害，並妨害環境保護主管機關對於廢棄物
    之清除管理業務，顯有不該；兼衡其犯後尚能坦承犯行、正
    視己過，並已主動將棄置之廢棄物清除完畢，暨犯罪之動機
    、目的、手段，自陳高中肄業之智識程度，現擔任派遣工、
    每日收入約新臺幣2,200元，與女友、1名未成年子女同住，
    另女友懷孕中之家庭生活狀況（見本院卷第36頁）等一切情
    狀，量處如主文所示之刑，並諭知易科罰金之折算標準，以
    資懲儆。
據上論斷，應依刑事訴訟法第273條之1第1項、第299條第1項前
段，廢棄物清理法第46條第4款，刑法第11條前段、第59條、第4
1條第1項前段，判決如主文。
本案經檢察官姜永浩提起公訴，檢察官林宜賢到庭執行職務。
中　　華　　民　　國　　111 　年　　7 　　月　　13　　日
                  刑事第四庭  法  官  申惟中
以上正本證明與原本無異。　　　　　　　　　　　　　　　　如不服本判決應於收受判決後20日內向本院提出上訴書狀，並應敘述具體理由。其未敘述上訴理由者，應於上訴期間屆滿後20日內向本院補提理由書(均須按他造當事人之人數附繕本)「切勿逕送上級法院」。告訴人或被害人如對本判決不服者，應具備理由請求檢察官上訴，其上訴期間之計算係以檢察官收受判決正本之日期為準。　　　　　　　　　　　　　　　　　　　　　　　     　　　　　　　　　　　　書記官　陳邦旗　　　　　　
中　　華　　民　　國　　111 　年　　7 　　月　　13　　日

附錄本案論罪科刑法條：
廢棄物清理法第46條
有下列情形之一者，處1 年以上5 年以下有期徒刑，得併科新臺
幣1 千5 百萬元以下罰金：
一、任意棄置有害事業廢棄物。
二、事業負責人或相關人員未依本法規定之方式貯存、清除、處
    理或再利用廢棄物，致污染環境。
三、未經主管機關許可，提供土地回填、堆置廢棄物。
四、未依第41條第1 項規定領有廢棄物清除、處理許可文件，從
    事廢棄物貯存、清除、處理，或未依廢棄物清除、處理許可
    文件內容貯存、清除、處理廢棄物。
五、執行機關之人員委託未取得許可文件之業者，清除、處理一
    般廢棄物者；或明知受託人非法清除、處理而仍委託。
六、公民營廢棄物處理機構負責人或相關人員、或執行機關之人
    員未處理廢棄物，開具虛偽證明。